【裁判字號】    97,交抗,1925
【裁判日期】    971203
【裁判案由】    違反道路交通管理處罰條例
【裁判全文】
臺灣高等法院交通事件裁定            97年度交抗字第1925號
抗  告  人
即  異議人
即受處分人  甲○○
上列抗告人因違反道路交通管理處罰條例案件，不服台灣基隆地
方法院，中華民國97年9月15日所為裁定（97年度交聲字第325號
），提起抗告，本院裁定如下：
    主  文
抗告駁回。
    理  由
一、按受處分人，不服道路交通管理處罰條例第8 條主管機關所
    為之處罰，得於接到裁決書之翌日起20日內，向管轄地方法
    院聲明異議，道路交通管理處罰條例第87條第1 項定有明文
    。交通法庭認聲明異議不合法律上之程式或其異議權已經喪
    失者，應以裁定駁回之，但其不合法律上之程式可補正者，
    應先定期命為補正，逾期不補正者，即予駁回，道路交通處
    理辦法第18條亦規定甚明。
二、經查：
  (一)抗告人即異議人即受處分人甲○○於民國96年5 月11日21時
    35分許，行經萬里鄉7-11前（萬里往金山方向）有燈光號誌
    管制之交岔路口闖紅燈之交通違規，為臺北縣政府警察局金
    山分局大鵬派出所警員以北縣警交字第C00000000 號舉發違
    反道路交通管理事件通知單舉發，嗣經交通部公路總局臺北
    區監理所基隆監理站於97年8月8日以基監字第裁42-C000000
    00號違反道路交通管理事件裁決書裁罰，而該裁決書已由抗
    告人於97年8月13日收領等事實，有上開舉發單、裁決書、
    及送達證書影本各乙紙存卷可查。本件抗告人居住於臺北縣
    金山鄉○○路76巷5號4樓，有抗告人繕具之聲明異議狀、抗
    告狀上所載住址可稽，是計算抗告人提起異議期間，應加計
    在途期間 2日，故依前揭規定，本件聲明異議期間應自抗告
    人收受裁決書翌日之97年8月14 日起算，末日則係同年9月2
    日，加計上開在途期間 2日，其異議期間已於同年9月4日屆
    滿，乃抗告人遲至97年9月5日始向原處分機關聲明異議，有
    卷附聲明異議狀上基隆監理站之收文章戳日期足供參照，抗
    告人之聲明異議顯已逾法定異議期間而喪失異議權甚明，原
    審基此乃裁定駁回之，經核並無違誤。抗告人抗告意旨雖略
    稱：裁決書未如同原審裁定明確提及應於裁決書送達後幾日
    提起抗告云云，惟此與本件裁決書最下方附記欄已明確記載
    不符，自不足採。是本件抗告，為無理由，應予駁回。
三、據上論結，應依道路交通案件處理辦法第26條，刑事訴訟法
    第412條，裁定如主文。
中    華    民    國    97    年    12    月    3     日
                  刑事第五庭審判長法  官  吳  敦
                                  法  官  張傳栗
                                  法  官  陳春秋
以上正本證明與原本無異。
不得再抗告。
                                  書記官  李家敏
中    華    民    國    97    年    12    月    4     日


司法院資訊處製作；財團法人民間司法改革基金會備份。
